【裁判字號】    89,易,262
【裁判日期】    891219
【裁判案由】    恐嚇等
【裁判全文】
臺灣臺南地方法院刑事判決                          八十九年度易字第二六二號
    公  訴  人  臺灣台南地方法院檢察署檢察官
    被      告  乙○○
右列被告因恐嚇等案件，經檢察官提起公訴（八十八年度偵字第一三八Ｏ九號）及併
案審理（八十九年度偵字第一一三Ｏ號），本院判決如左：
    主  文
乙○○連續以加害生命之事，恐嚇他人致生危害於安全，處有期徒刑參月，如易科罰
金，以參佰元折算壹日；又損壞他人玻璃窗之玻璃壹面，足以生損害於他人，處罰金
參仟元，如易服勞役，以參佰元折算壹日，扣案之石塊肆塊沒收。
    事  實
一、乙○○因土地糾紛與鄰居丁○○結有宿怨，竟基於概括犯意，連續於民國（下同
    ）八十八年九月二十四日（農曆八月十五日）下午一時許、十一月二日晚上七時
    許、十一月五日晚上十時三十分許、十二月二十九日上午八時三十五分許，於酒
    後前往台南縣七股鄉三股村十一鄰三二之三號丁○○住處前，以台語三字經辱罵
    丁○○，並出言恫稱要殺死丁○○，令丁○○心生畏懼。乙○○並於十一月五日
    另基於毀損之犯意，以磚塊砸毀丁○○房屋之窗玻璃一面，丁○○向警方報案，
    警方人員據報後趕抵現場將乙○○當場查獲，並扣得磚塊四塊。
二、案經丁○○訴由台南縣警察局第佳里分局報告台灣台南地方法院檢察署檢察官偵
    查起訴及同署檢察官併案審理。
    理  由
一、訊據被告乙○○矢口否認右揭犯行，辯稱伊只有辱罵丁○○，並未恐嚇要殺他，
    也未擲磚塊毀損云云。惟查，右揭事實業據告訴人迭於警訊、偵查及本院訊問時
    指述歷歷，核與證人即告訴人之妻戊○○證述情節相符，並有磚塊四塊扣案可證
    。又被告於八十八年十一月五日為警查獲時於警訊中承認有用時頭丟告訴人之窗
    戶，並於偵查中承認：「我是有去二次，在路邊罵他（指告訴人），最後一次用
    石頭丟窗戶，我是有喝酒，有用三字經罵告訴人」；「我是二次都有喝酒，我只
    罵三字經，沒說要殺告訴人，我是在最後一次罵告訴人被警逮捕」（見八十八年
    度偵字第一三八Ｏ九號第十七頁背面），足認告訴人所述被告至其住處門前辱罵
    並擲磚塊毀損窗玻璃之事並非虛構，而被告出言恐嚇要殺害告訴人之事，亦有告
    訴人之妻戊○○在場聽聞，再參以被告前確有因傷害告訴人之案件經台灣高等法
    院台南分院判決有期徒刑一年在案，告訴人前已遭被告傷害，衡情避之唯恐不及
    ，應無虛構誣陷被告之理。至證人即被告之母丙○、被告之兄甲○○雖證稱被告
    並未出言恐嚇告訴人，僅與告訴人就土地問題互相辱罵，惟證人甲○○於本院訊
    問時稱被告於十一月二日、十一月五日均在家中，並未出去與告訴人爭執（見本
    院八十九年三月三十一日訊問筆錄），證人丙○則稱被告僅與告訴人爭執，並未
    出言恐嚇，二者證詞即不相合，又證人均為被告至親，若有偏頗在所難免，是其
    所述實無足採信。綜上所述，本件事證已明，被告犯行已堪認定。
二、核被告乙○○所為，係犯刑法第三百零五條之恐嚇罪、同法第三百五十四條之毀
    損罪。被告上開先後多次恐嚇犯行，時間緊接，所犯為構成要件相同之罪，顯係
    基於概括犯意反覆為之，為連續犯，應依刑法第五十六條之規定論以一罪並加重
    其刑。被告所犯上開二罪，犯意各別，行為互殊，應予分論併罰，公訴人認其為
    牽連犯關係，容有未洽。爰審酌被告與告訴人因土地糾紛而有宿怨，被告於酒後
    連續至告訴人住處門前出言恐嚇，危害告訴人心理安寧至鉅，併審酌其素行、犯
    罪之手段、毀損物之價值輕微、智識程度、犯後態度等一切情狀，分別量處如主
    文所示之刑，併諭知有期徒刑易科罰金、罰金易服勞役之折算標準，以資懲儆。
據上論斷，應依刑事訴訟法第二百九十九條第一項前段，刑法第五十六條、第三百零
五條、第三百五十四條、第四十一條、第四十二條第二項，罰金罰鍰提高標準條第一
條前段、第二條，判決如主文。
本案經檢察官蘇聰榮到庭執行職務。
中    華    民    國      八十九      年      十二      月      十九    日
                                  臺灣臺南地方法院刑事第三庭
                                          法  官  高如宜
右正本證明與原本無異。
如不服本判決，應於判決送達後十日內向本院提出上訴狀( 應附繕本 )。
                                          書記官  劉岳文
中    華    民    國      八十九      年      十二      月      十九    日
附錄法條：
刑法第三百零五條
  以加害生命、身體、自由、名譽、財產之事，恐嚇他人致生危害於安全者，處二年
  以下有期徒刑、拘役或三百元以下罰金。
刑法第三百五十四條
  毀棄、損壞前二條以外之他人之物或致令不堪用，足以生損害於公眾或他人者，處
  二年以下有期徒刑、拘役或五百元以下罰金。


司法院資訊處製作；財團法人民間司法改革基金會備份。
